臺灣新北地方法院刑事判決
111年度審易字第1591號
公  訴  人  臺灣新北地方檢察署檢察官
被      告  俞祥麟



上列被告因詐欺等案件，經檢察官提起公訴（111年度偵字第914
7號），被告於準備程序中就被訴事實為有罪之陳述，本院裁定
進行簡式審判程序，茲判決如下：
    主  文
俞祥麟犯竊盜罪，處拘役貳拾日，如易科罰金，以新臺幣壹仟元
折算壹日，未扣案之犯罪所得錢包壹只沒收，於全部或一部不能
沒收或不宜執行沒收時，追徵其價額。又犯詐欺取財罪，處拘役
肆拾日，如易科罰金，以新臺幣壹仟元折算壹日，未扣案之犯罪
所得新臺幣玖仟參佰參拾玖元沒收，於全部或一部不能沒收或不
宜執行沒收時，追徵其價額；應執行拘役伍拾日，如易科罰金，
以新臺幣壹仟元折算壹日。
    事  實
一、俞祥麟意圖為自己不法之所有，分別為下列行為：
（一）於民國110年11月17日1時許在新北市○○區○○街00號前
　　　，見阮寶莉停放於該處之車牌號碼000-0000號普通重型機
      車車廂未上鎖，基於竊盜之犯意，徒手竊取該車廂內之錢
      包1只（內有中國信託銀行信用卡〈卡號:000000000000000
      0號〉、提款卡、證件等)，得手後旋即逃離現場。
（二）俞祥麟取得上開信用卡後，另基於詐欺取財之犯意，接續
　　  於如附表所示之刷卡時間，向如附表所示之特約商店，持
　　  上開信用卡刷卡消費（無證據證明俞祥麟有在消費簽帳單
　　  上簽名），致使如附表所示之超商店員，誤認俞祥麟係持
　　  卡人本人或經持卡人授權之人，陷於錯誤而允以消費食物
      、電話儲值卡共計新臺幣（下同）9,339元，足以生損害
      阮寶莉及中國信託銀行對於信用卡交易管理之正確性。
二、案經阮寶莉訴由新北市政府警察局新莊分局報告臺灣新北地
    方檢察署檢察官偵查起訴。
    理  由
一、按除被告所犯為死刑、無期徒刑、最輕本刑為3 年以上有期
    徒刑之罪或高等法院管轄第一審案件者外，於第一次審判期
    日前之準備程序進行中，被告先就被訴事實為有罪之陳述時
    ，審判長得告知被告簡式審判程序之旨，並聽取當事人、代
    理人、辯護人及輔佐人之意見後，裁定進行簡式審判程序，
    刑事訴訟法第273 條之1 第1 項定有明文。本件被告所犯係
    死刑、無期徒刑、最輕本刑為3 年以上有期徒刑以外之罪，
    其於準備程序中就被訴事實為有罪之陳述，經本院告知簡式
    審判程序之旨，並聽取公訴人及被告之意見後，認宜進行簡
    式審判程序，爰依上開規定裁定行簡式審判程序。
二、上揭事實，業據被告於警詢、本院準備程序及審理時均坦承
    不諱，核與證人即告訴人阮寶莉於警詢時之證述情節相符，
    並有告訴人持用手機所載上開信用卡於如附表所示時間之消
    費通知、如附表所示時地之現場監視器影像翻拍照片、上開
    信用卡交易明細可資佐證，被告犯行堪予認定。
三、核被告就事實欄一、（一）部分所為，係犯刑法第320 條第
    1 項之普通竊盜罪。就事實欄一、（二）部分所為，係犯刑
    法第339 條第1 項之詐欺取財罪；又被告先後盜刷告訴人所
    有之信用卡，係基於同一犯意，於密切接近之時地實施，侵
    害同一之法益之複次行為，各行為之獨立性極為薄弱，依一
    般社會健全觀念，在時間差距上難以強行分開，在刑法評價
    上，以視為數個舉動之接續施行，合為包括之一行為予以評
    價，為接續犯。被告所犯上開二罪間，犯意各別，行為互殊
    ，應予分論併罰。爰審酌被告有於5年內因違反毒品危害防
    制條例、竊盜案件經法院論罪科刑及執行完畢之紀錄，有臺
    灣高等法院被告前案紀錄表1 份可參，竟不思己力謀取財物
    ，反任意竊取他人財物，破壞社會治安，復冒名盜刷信用卡
    消費，足以生損害於被害人及發卡銀行、特約商店對於客戶
    消費管理之正確性，法治觀念顯有不足，兼衡被告犯罪之動
    機、目的、手段，所得財物之價值以及犯後態度等一切情狀
    ，分別量處如主文所示之刑並定其應執行之刑，及均諭知易
    科罰金之折算標準，以資懲儆。被告上開犯行所竊得之錢包
    1只及盜刷之款項9,339元，均為其犯罪所得之物，雖未扣案
    ，仍應依刑法第38條之1 第1 項、第3 項規定宣告沒收，於
    全部或一部不能沒收或不宜執行沒收時，追徵其價額。另被
    告竊得之信用卡、提款卡、證件，雖未據扣案且未實際合法
    發還予告訴人，惟信用卡經告訴人向金融機構掛失止付後，
    即失其使用效力，客觀財產價值低微，提款卡、證件純屬個
    人身份證明、提領金融帳戶存款之用，難謂對他人具有財產
    上價值，實不具刑法上之重要性，爰均依刑法第38條之2 第
    2 項之規定不予宣告沒收。
據上論斷，應依刑事訴訟法第273 條之1 第1 項、第299 條第1
項前段，刑法第320 條第1 項、第339 條第1 項、第51條第6 款
、第41條第1 項前段、第38條之1 第1 項、第3 項、第38條之2 
第2 項，刑法施行法第1 條之1 第1 項，判決如主文。
本案經檢察官陳怡君提起公訴，檢察官劉新耀到庭執行職務。
中　　華　　民　　國　　111 　年　　9 　　月　　22　　日
                  刑事第二十四庭  法  官  徐子涵
上列正本證明與原本無異。
如不服本判決，應於判決送達後20日內敘明上訴理由，向本院提
出上訴狀 (應附繕本) ，上訴於臺灣高等法院。其未敘述上訴理
由者，應於上訴期間屆滿後20日內向本院補提理由書「切勿逕送
上級法院」。
                                  書記官　游士霈
中　　華　　民　　國　　111 　年　　9 　　月　　22　　日
附錄本案論罪科刑法條全文：
中華民國刑法第320條
意圖為自己或第三人不法之所有，而竊取他人之動產者，為竊盜
罪，處 5 年以下有期徒刑、拘役或 50 萬元以下罰金。
意圖為自己或第三人不法之利益，而竊佔他人之不動產者，依前
項之規定處斷。
前二項之未遂犯罰之。 
中華民國刑法第339條
（普通詐欺罪）
意圖為自己或第三人不法之所有，以詐術使人將本人或第三人之
物交付者，處 5 年以下有期徒刑、拘役或科或併科 50 萬元以
下罰金。
以前項方法得財產上不法之利益或使第三人得之者，亦同。
前二項之未遂犯罰之。 
附表：
編號 刷卡時間 刷卡地點 刷卡金額（元）  1  110年11月17日6時41分 統一超商新宏盛門市（址設新北市○○區○○○路000號） 500  2 110年11月17日6時48分 統一超商意幼門市（址設新北市○○區○○○路000號） 2399  3 110年11月17日6時55分 統一超商新樹門市（址設新北市○○區○○路000號） 3500  4  110年11月17日7時3分 統一超商福營門市（址設新北市○○區○○○路00號） 2940 總額   9339